【裁判字號】    89,台上,6798
【裁判日期】    891109
【裁判案由】    偽造有價證券
【裁判全文】
最高法院刑事判決                              八十九年度台上字第六七九八號
    上  訴  人  甲○○
    選任辯護人  李兆環律師
                林家祺律師
右上訴人因偽造有價證券案件，不服台灣高等法院中華民國八十九年八月二十三日第
二審更審判決（八十九年度上更(一)字第五○八號，起訴案號：台灣基隆地方法院檢察
署八十六年度偵緝字第七三號、偵字第三六九○號），提起上訴，本院判決如左：
    主  文
上訴駁回。
    理  由
按刑事訴訟法第三百七十七條規定，上訴於第三審法院，非以判決違背法令為理由，
不得為之。是提起第三審上訴，應以原判決違背法令為理由，係屬法定要件。如果上
訴理由狀並未依據卷內訴訟資料，具體指摘原判決不適用何種法則或如何適用不當，
或所指摘原判決違法情事，顯與法律規定得為第三審上訴理由之違法情形，不相適合
時，均應認其上訴為違背法律上之程式，予以駁回。本件原判決綜合調查證據之結果
，認上訴人甲○○共同犯有刑法第二百零一條第一項意圖供行使之用，而偽造有價證
券罪之事實，因而撤銷第一審之科刑判決，改判仍論上訴人以上開罪名，並依刑法第
五十九條之規定酌減其刑後，量處有期徒刑壹年柒月；偽造之以華南商業銀行基隆港
口分行為付款人，發票人劉春明，發票日民國八十五年十月三十一日，票號ＢＢ00
00000，面額新台幣伍萬元之支票壹張沒收，已詳認定犯罪事實之依據及憑以
認定之理由，並對上訴人否認犯罪之辯詞，如何不足採信，均已依據卷內資料予以指
駁及說明，從形式上觀察，原判決並無違背法令情形。上訴意旨謂：本件依證人李國
進、陳素卿、張惠凱先後一致之證言，及上訴人與于惠平僅為泛泛之交等參互以觀，
系爭支票確係于惠平以手傷為由，央請上訴人代填票面額及發票日期，上訴人主觀上
確不知系爭支票來源有問題，原判決未諭知上訴人無罪仍為科刑之判決，顯有未當等
語，係就原判決已詳為論斷與說明之事項，再為事實上之爭執，殊非適法之第三審上
訴理由。又原判決依憑上訴人於偵查中供承：「再好的親戚也不可能把支票交給我使
用」一語，並參酌其他相關證據，認上訴人對于惠平無權簽發系爭支票應有相當之認
識，其仍受于惠平之託在系爭支票填上票面額及發票日，顯見上訴人與于惠平就偽造
系爭支票，彼此間有犯意聯絡等情，核係事實審法院採證認事職權之適法行使，既無
違經驗法則及論理法則，不能任指為違法。此外，上訴人徒憑己意，對原審職權之適
法行使及原判決理由已詳為論斷之事項，任意爭辯，顯與法定上訴第三審之形式要件
不符，其上訴違背法律上之程式，應予駁回。
據上論結，應依刑事訴訟法第三百九十五條前段，判決如主文。
中      華      民      國    八十九    年     十一     月      九      日
                              最高法院刑事第六庭
                                  審判長法官  謝  家  鶴
                                        法官  洪  文  章
                                        法官  花  滿  堂
                                        法官  陳  世  淙
                                        法官  洪  佳  濱
      右正本證明與原本無異
                                              書  記  官
中      華      民      國    八十九    年     十一     月    二十四    日


司法院資訊處製作；財團法人民間司法改革基金會備份。
